# 有关“无限”服务期业务的会计处理

提问人：robinzyp10 时间：2021-12-20 20:45:56
就以下业务问题求助陈版及各位老师：
我司主营业务是售卖电子设备及相关服务，当前的标准业务是设备+两年服务，设备一次性确认收入，服务于两年期内平均摊销确认，此处应无异议。
但当前公司准备推行一种新的业务模式：设备+无限服务期，只要设备能够使用，便可以无限期享受服务。而对于设备有一年的质保期：设备于质保期内损坏，公司会负责维修或更换；设备于质保期结束后损坏，可以以一定的折扣价格购入新机，继续享受服务，并重置一年的质保期；如设备于质保期结束后损坏，且不选择购入新机，则服务也相当于自动关闭，因服务要依托于设备载体提供。
对于这种新的业务模式，请问应当如何确定服务收入的摊销期限呢？是否还需要考虑设备使用的最佳估计年限？
谢谢！

回答人：chenyiwei
“设备+无限服务期，只要设备能够使用，便可以无限期享受服务”：在这种情况下应合理估计客户购入设备后的使用年限。由于是电子设备，其技术更新换代较快，故可以参考市场上同类或类似产品的迭代速度，结合用户消费习惯分析等，确定“无限服务”年限的最佳估计数。如果因缺乏历史经验暂时无法可靠估计的，则建议先按较为谨慎的年限估计，例如不短于 10 年。